臺灣臺中地方法院民事判決
110年度中簡字第2765號
原      告  王楷甯  


訴訟代理人  賴思達律師
複代理人    李軒律師  
被      告  周泰山  

訴訟代理人  黃祺文  
上列被告因過失傷害案件（110 年度中交簡字第1469號），經原
告提起刑事附帶民事訴訟請求損害賠償（110年度中交簡附民字
第86號），由本院刑事庭裁定移送前來，本院於民國110年11月1
6日言詞辯論終結，判決如下：
    主      文
被告應給付原告新臺幣參拾壹萬貳仟貳佰玖拾陸元，及自民國一
百一十年八月二十日起至清償日止，按週年利率百分之五計算之
利息。
原告其餘之訴駁回。
本判決原告勝訴部分得假執行。
    事實及理由
一、原告主張：
(一)被告於民國109年3月31日上午10時50分許，駕駛車號000-00
    00號自用小客車，行經臺中市○○區○○○道0段000號前時，本
    應注意汽車變換車道時，應讓直行車先行，並注意安全距離
    ，被告疏未注意，適有原告騎乘車牌號碼000-000號普通重
    型機車（下稱系爭車輛），造成原告人車倒地，因此受有右
    橈骨遠端骨折之傷害。業經原告依法提起刑事告訴，並經檢
    察官提起公訴，經本院刑事庭以110年度中交簡字第1469號
    判決在案，爰依侵權行為之法律關係，請求被告賠償下列損
    害：
  1.醫療費用新臺幣(下同)92,296元部分：
　　原告因被告之傷害行為致身體受有右橈骨遠端骨折之傷害，
    支出醫療費用共92,296元。
  2.精神慰撫金1,200,000元部分：
　　原告因本件事故造成身體疼痛難耐，至今尚未完全復原，經
    醫師評估功能無法完全回復，已造成原告精神上莫大之打擊
    與痛苦，爰請求精神慰撫金1,200,000元。
(二)並聲明：1.被告應給付原告1,292,296元，及自起訴狀繕本
    送達翌日起至清償日止，按週年利率百分之5計算之利息。2
    .願供擔保，請准宣告假執行。
二、被告則以：對刑事及醫療費用部分被告沒有意見，惟精神慰
    撫金請求1,200,000元實屬過高等語，資為抗辯。並聲明：
    原告之訴駁回。
三、得心證之理由：
(一)原告主張被告於上開時地，駕駛車號000-0000號自用小客車
    ，行經臺中市○○區○○○道0段000號前變換車道時，疏未注意
    應讓直行車先行，並注意安全距離，即貿然變換車道，不慎
    擦撞同向行駛於後之原告，造成原告人車倒地，因此受有右
    橈骨遠端骨折之傷害，並經本院以110年度中交簡字第1469
    號判決在案等事實，業經本院依職權調閱臺灣臺中地方檢察
    署109年度偵字第31963號、本院刑事庭110年度中交簡字第1
    469號刑事卷宗查明屬實，且為被告所不爭執，自堪信為真
    正。
(二)按汽車在同向二車道以上之道路（車道數計算，不含車種專
    用車道、機車優先道及慢車道），除應依標誌或標線之指示
    行駛外，並應遵守下列規定：…六、變換車道時，應讓直行
    車先行，並注意安全距離，道路交通安全規則第98條第1項
    第6款定有明文。經查，依警方提供翻拍民間監視器影像顯
    示，被告駕車自臺灣大道內側車道驟然變換車（過程僅約　
    1秒），致與直行外側車之系爭車輛發生碰撞，應認客觀上
    系爭車輛無法預期及反應，故被告駕車行至有快慢車道分隔
    島之慢車道路段，自內側車道驟然往右變換車道未讓右後方
    直行車先行，為肇事原因，原告駕駛系爭車輛無肇事因素，
　　業經臺中市車輛行車事故鑑定委員會鑑定在案（見偵字卷第
    114頁），足認被告確有變換車道未讓直行車先行之過失甚
    明。又被告之過失行為與系爭車輛受損之結果間，具有相當
    因果關係，故本件損害之發生應由被告負過失賠償責任。
(三)次按因故意或過失，不法侵害他人之權利者，負損害賠償責
    任。汽車、機車或其他非依軌道行駛之動力車輛，在使用中
    加損害於他人者，駕駛人應賠償因此所生之損害。不法侵害
    他人之身體或健康者，對於被害人因此喪失或減少勞動能力
    或增加生活上之需要時，應負損害賠償責任。不法侵害他人
    之身體、健康、名譽、自由、信用、隱私、貞操，或不法侵
    害其他人格法益而情節重大者，被害人雖非財產上之損害，
    亦得請求賠償相當之金額。民法第184 條第1 項前段、第19
    1 條之2 前段、第193 條第1 項及第195 條第1 項分別定有
    明文。被告駕車之過失行為致原告受有損害，二者間具有相
    當因果關係，原告依據民法侵權行為之法律關係請求被告賠
    償所受損害，洵屬正當，應予准許。茲就原告請求被告賠償
    之項目及金額是否有據，分別說明如下：
  1.醫療費用部分：
    原告主張其因被告之傷害行為致身體受有右橈骨遠端骨折之
    傷害，至澄清綜合醫院中港分院接受橈骨骨折鋼釘內固定手
    術治療，共支出醫療費用92,296元，業據提出診斷證明書及
    醫療費用收據等件為證，且為被告所不爭執，核屬必要醫療
    費用，此部分請求，自屬有據。
　2.精神慰撫金：
    按慰撫金之賠償須以人格權遭遇侵害，使精神上受有痛苦為
    必要，其核給之標準固與財產上損害之計算不同，然非不可
    斟酌雙方身分資力與加害程度，及其他各種情形核定相當之
    數額（最高法院51年台上字第223 號判例意旨參照）。查原
    告因被告之傷害行為致受右橈骨遠端骨折之傷害，其身體及
    精神受有相當之痛苦，其請求賠償非財產上之損害，核屬有
    據。經查，原告為大學在學中，名下無不動產、汽車及機車
    ；被告為大學畢業，目前任職於資產管理公司，名下有房屋
    8筆、土地27筆，無汽車，有警局調查筆錄、本院言詞辯論
    筆錄可稽，並經本院依職權調閱兩造之稅務電子閘門財產調
    件明細表在卷足憑。本院審酌兩造之身分地位、經濟能力、
    被告加害情形、原告所受傷勢及精神上痛苦程度等一切情狀
    ，認原告請求120萬元精神慰撫金，尚嫌過高，應予酌減為2
    2萬元，始為允當，原告逾此範圍之請求，則屬無據。
  3.是以此為計，則被告賠償金額應為312,296元（計算式：92,
    296＋220,000＝312,296）。
(四)末按給付無確定期限者，債務人於債權人得請求給付時，經
    其催告而未為給付，自受催告時起，負遲延責任。其經債權
    人起訴而送達訴狀，或依督促程序送達支付命令，或為其他
    相類之行為者，與催告有同一之效力；又遲延之債務，以支
    付金錢為標的者，債權人得請求依法定利率計算之遲延利息
    。但約定利率較高者，仍從其約定利率；應付利息之債務，
    其利率未經約定，亦無法律可據者，週年利率為百分之五，
    民法第229 條第2 項、第233 條第1 項及第203 條分別定有
    明文。本件原告對被告之侵權行為損害賠償債權，核屬無確
    定期限之給付，自應經原告之催告而未為給付，被告始負遲
    延責任。準此，原告請求被告自起訴狀繕本送達之翌日即11
    0年8月20日起，按週年利率百分之5計付遲延利息，核無不
    合。
四、綜上所述，原告依侵權行為之法律關係，訴請被告給付312,
    296元，及自110年8月20日起至清償日止，按週年利率百分
    之5計算之遲延利息，為有理由，應予准許；逾此範圍之請
    求，為無理由，應予駁回。
五、本件事證已臻明確，兩造其餘爭點、攻擊防禦方法，經審酌
    核與判決結果無影響，爰不分別斟酌論述，附此敘明。
六、本判決原告勝訴部分，係本院就民事訴訟法第427 條第1 項
    所定訴訟適用簡易程序而為被告敗訴判決，應依同法第389 
    條第1 項第3 款規定，依職權宣告假執行。又原告雖聲請供
    擔保宣告假執行，惟本件係屬簡易訴訟程序，法院為被告敗
    訴判決時，原應依職權宣告假執行，而無待於原告之聲請，
    是原告聲請供擔保為假執行之宣告，無非促使法院職權之發
    動而已，本院自無須就其聲請為准駁之裁判，附此敘明。
七、本件原告係於刑事訴訟程序提起民事訴訟，經本院刑事庭裁
    定移送前來，依刑事訴訟法第504 條第1 項規定，無庸繳納
    裁判費，且本件訴訟繫屬期間亦未增生訴訟費用事項，故無
    訴訟費用負擔問題，併予敘明。
中　　華　　民　　國　　110 　年　　12　　月　　7 　　日
                  臺灣臺中地方法院臺中簡易庭
                                  法　官　吳蕙玟
上正本係照原本作成。　　　　　　　　　　　　　　　　　
如不服本判決，應於送達後20日內，向本院提出上訴狀並表明上
訴理由，如於本判決宣示後送達前提起上訴者，應於判決送達後
20日內補提上訴理由書（須附繕本）。如委任律師提起上訴者，
應一併繳納上訴審裁判費。
中　　華　　民　　國　　110 　年　　12　　月　　7 　　日
                                   書記官  黃于容